臺灣屏東地方法院刑事判決
110年度易字第626號
公  訴  人  臺灣屏東地方檢察署檢察官
被      告  郭誌祐



上列被告因竊盜案件，經檢察官提起公訴（110年度偵字第5506
號），本院判決如下：
    主  文
丙○○共同犯攜帶兇器竊盜罪，處有期徒刑陸月，如易科罰金，以
新臺幣壹仟元折算壹日。扣案之一字螺絲起子、手電筒、鐵剪及
輪胎扳手各壹支均沒收。    
    事  實
一、丙○○與某真實姓名年籍不詳之成年男子共同意圖為自己不法
    之所有，基於加重竊盜之犯意聯絡，於民國110年5月24日凌
    晨3時20分許，在甲○○位於屏東縣○○市○○街000號住處前，見
    甲○○所經營「三飲加水站」之加水機器，無人在旁看管，認
    有機可趁，遂由丙○○持客觀上足對人之生命、身體、安全構
    成威脅，具有危險性之一字螺絲起子、鐵剪及輪胎扳手各1
    支，撬壞並取出前開加水機器之零錢箱1個（內有現金約新
    臺幣〈下同〉8,000元）得手後（涉犯毀損罪嫌部分未據告訴
    ），再交由該真實姓名年籍不詳之成年男子帶往他處。嗣經
    鄰居乙○○當場察覺，將丙○○壓制在地後，報警處理而查獲上
    情，並扣得供丙○○行竊使用之一字螺絲起子、手電筒、鐵剪
    及輪胎扳手各1支。
二、案經甲○○訴由屏東縣政府警察局屏東分局報告臺灣屏東地方
    檢察署檢察官偵查後起訴。　　
    理  由
壹、程序方面：
一、被告以外之人於審判外之陳述，雖不符刑事訴訟法第159 條
    之1 至第159 條之4 之規定，而經當事人於審判程序同意作
    為證據，法院審酌該言詞陳述或書面陳述作成時之情況，認
    為適當者，亦得為證據；當事人、代理人或辯護人於法院調
    查證據時，知有同法第159 條第1 項不得為證據之情形，而
    未於言詞辯論終結前聲明異議者，視為有前項之同意，刑事
    訴訟法第159 條之5 定有明文。本件下列所引被告丙○○（下
    稱被告）以外之人於審判外之陳述，檢察官、被告於本院準
    備程序及審理中均表示同意有證據能力（見本院卷第141、1
    74頁），就此等供述證據，依刑事訴訟法第159 條之5 規定
    ，認有證據能力。
二、其餘本件所憑認定被告犯罪事實之各項非供述證據，查無違
    反法定程序取得之情，依同法第158 條之4 規定反面解釋，
    均有證據能力。
貳、實體部分：
一、認定犯罪事實所憑之證據及理由：
　　上開犯罪事實，業據被告於本院審理中坦承不諱（見本院卷
    第175、177至178頁），核與證人即告訴人甲○○、證人乙○○
    於警詢或偵訊之證述均大致相符（見警卷第7至14頁，偵卷
    第51至53頁），且有警員偵查報告、屏東縣政府警察局屏東
    分局搜索扣押筆錄、扣押物品目錄表、扣押物品收據各1份
    及蒐證照片6張在卷可憑（見警卷第4、19至24、27至29頁）
    ，復有一字螺絲起子、手電筒、鐵剪及輪胎扳手各1支扣案
    可資佐證，足證被告之任意性自白與事實相符，堪以採信。
    綜上，本案事證明確，被告犯行堪以認定，應予依法論罪科
    刑。
二、論罪科刑：
  ㈠按刑法第321條第1項第3款之攜帶兇器竊盜罪，係以行為人攜
    帶兇器竊盜為其加重條件，此所謂兇器，其種類並無限制，
    凡客觀上足對人之生命、身體、安全構成威脅，具有危險性
    之兇器均屬之，且祇須行竊時攜帶此種具有危險性之兇器為
    已足，並不以攜帶之初有行兇之意圖為必要，最高法院79年
    台上字第5253號判例意旨可資參照。查被告於本院審理中自
    承其在上開所示之時、地以扣案之一字螺絲起子、鐵剪及輪
    胎扳手撬開加水機的零錢箱等語（見本院卷第175頁），是
    上開工具既然足以撬開加水機之零錢箱，其材質當甚為堅硬
    ，倘持以對人揮擊，當對人之生命、身體構成危險，係屬兇
    器無誤。
  ㈡是核被告所為，係犯刑法第321 條第1 項第3 款之攜帶兇器
    竊盜罪。被告與前述真實姓名年籍不詳之成年男子間就上揭
    竊盜犯行有犯意聯絡、行為分擔，應論以刑法第28條之共同
    正犯。
　㈢爰審酌被告不思以正當方法獲取財物，竟恣意竊取他人財物，欠缺對他人財產權尊重，所為實有不該，惟考量被告於犯後尚能坦承犯行，表現悔意，且與告訴人達成和解，有本院和解筆錄足供參考（見本院卷第183至184頁）；兼衡其犯罪動機、手段、自陳其學歷為國小畢業之教育程度、案發時無業、目前從事建築營造業、離婚有2名未成年子女之家庭生活狀況（見本院卷第178頁）等一切情狀，量處如主文所示之刑，並諭知易科罰金之折算標準，以示懲儆。至檢察官雖求處有期徒刑8月，然本院認為依前述量刑事由觀之，主文所示之宣告刑已可收懲戒之效，且與被告之罪責相當，是檢察官前揭求刑略嫌過重，附此敘明。   
三、沒收：
　㈠按供犯罪所用、犯罪預備之物或犯罪所生之物，屬於犯罪行
    為人者，得沒收之，刑法第38條第2項前段別定有明文。被
    告所犯本案加重竊盜罪，係以扣案之一字螺絲起子、手電筒
    、鐵剪及輪胎扳手各1支為犯罪工具，且上開物品均屬被告
    所有乙節，亦經被告於本院審理中供述明確（見本院卷第17
    7頁）。從而，依刑法第38條第2項前段之規定，應於被告所
    犯罪刑項下宣告沒收。　
　㈡被告竊得之現金8,000元，固為其犯罪所得，且未經尋獲，無
    以發還告訴人；惟因被告與告訴人業已和解，約明由被告賠
    償告訴人所受損害，有如前述，若再予宣告沒收其犯罪所得
    ，顯有過苛之虞，故依刑法第38條之2第2項規定，不予宣告
    沒收，附此敘明。　
據上論斷，應依刑事訴訟法第299條第1項前段，判決如主文。　
本案經檢察官李仲仁提起公訴，檢察官周亞蒨、王雪鴻到庭執行
職務。
中　　華　　民　　國　　111 　年　　5 　　月　　31　　日
                   刑事第三庭    法  官  張瑞德
以上正本證明與原本無異。
如不服本判決應於收受判決後20日內向本院提出上訴書狀，並應
敘述具體理由；其未敘述上訴理由者，應於上訴期間屆滿後20日
內向本院補提理由書（均須按他造當事人之人數附繕本）「切勿
逕送上級法院」。
中　　華　　民　　國　　111 　年　　6 　　月　　1 　　日
                                 書記官  李佩玲
附錄本案論罪科刑法條：
中華民國刑法第321 條
犯前條第1 項、第2 項之罪而有下列情形之一者，處6 月以上5
年以下有期徒刑，得併科50萬元以下罰金：
一、侵入住宅或有人居住之建築物、船艦或隱匿其內而犯之。
二、毀越門窗、牆垣或其他安全設備而犯之。
三、攜帶兇器而犯之。
四、結夥三人以上而犯之。
五、乘火災、水災或其他災害之際而犯之。
六、在車站、港埠、航空站或其他供水、陸、空公眾運輸之舟、
    車、航空機內而犯之。
前項之未遂犯罰之。